【裁判字號】    95,易,855
【裁判日期】    950524
【裁判案由】    詐欺
【裁判全文】
臺灣臺北地方法院刑事判決               95年度易字第855號
    公  訴  人  臺灣臺北地方法院檢察署檢察官
    被      告  甲○○
上列被告因詐欺案件，經檢察官提起公訴（94年度偵字第14827
號），因被告於本院準備程序中為有罪之陳述，經本院合議庭裁
定以簡式審判程序審理，本院判決如下：
    主  文
甲○○幫助意圖為自己不法之所有，以詐術使人將本人之物交付
，處有期徒刑肆月，如易科罰金以佰元折算壹日，緩刑肆年。
    事  實
一、甲○○明知提供己有金融機構帳戶之存摺、印章及提款卡得
    以換取現金，且能預見其提供之帳戶有遭他人利用作為詐騙
    工具之可能，竟仍不違其本意，而基於幫助詐欺之犯意，於
    民國94年3月24日14時許，在臺北市○○街附近，將其於如
    附表一編號一至六所示時、地開立之帳戶存摺、提款卡及印
    章，同時交付與真實年籍均不詳成年人所組成之詐欺集團有
    犯意聯絡之真實年籍不詳之自稱「張先生」之成年男子，以
    供該詐欺集團使用，旋由該詐欺集團之真實年籍不詳之成年
    人，於94年4月14日23時30分許，以電話向乙○○佯稱其子
    破壞他人電腦機組運作需付款賠償為由而指示受話人轉帳，
    並要求其匯款至與之無詐欺犯意聯絡之甲○○所提供之如附
    表一編號二所示之臺新國際商業銀行古亭分行帳戶內，致受
    話之乙○○陷於錯誤，而依指示於如附表二所示之時間，利
    用設於臺北縣中和市○○街附近便利商店內之自動櫃員機，
    接續將如附表二所示金額存入上開指定帳戶（各次存款之時
    間及金額均詳如附表二所示）內，迨乙○○於匯款後發覺受
    騙，而於94年4月18日13時15分許報警處理，並經警通報為
    警示帳戶，嗣於94年4月19日10時許，在臺新國際商業銀行
    古亭分行，適甲○○接獲該銀行人員吳金蓮通知而至該行說
    明，經警據報到場處理，始悉上情。
二、案經乙○○訴由臺北縣政府警察局暨臺北市政府警察局中正
    第二分局報請臺灣臺北地方法院檢察署檢察官偵查起訴，嗣
    因甲○○於本院準備程序中為有罪之陳述，經本院合議庭裁
    定以簡式審判程序審理。
    理  由
一、前揭犯罪事實，業據被告甲○○於本院審理中坦承不諱，並
    據被害人乙○○於警詢及本院審理中指訴歷歷，並有臺北富
    邦商業銀行股份有限公司古亭分行94年9月2日北富銀古亭字
    第94000115號函及所檢附之開戶資料、歷史交易明細資料、
    臺北國際商業銀行94年8月29日臺新作集字第9410268號函所
    檢附之開戶資料及資金往來明細、第一商業銀行古亭分行94
    年8月30日（94）一古字第214號函所檢附之開戶資料、存款
    明細分類帳影本、華南商業銀行臺北南門分行94年9月5日（
    94）華南門字第235號函所檢附之開戶資料及存款往來明細
    表、玉山銀行和平分行94年9月6日玉和平字第05090501號函
    所檢附之開戶資料及歷史交易明細、中華郵政股份有限公司
    94年9月6日儲字第09407157378號函所檢附之開戶資料及歷
    史交易清單及被害人乙○○所提供之臺新銀行自動櫃員機交
    易明細表等在卷可稽，足徵被告甲○○之上開自白與事實相
    符。本件事證明確，被告甲○○之上開犯行洵堪認定，應予
    依法論科。
二、核被告甲○○所為，係犯刑法第339條第1項、第30條第1項
    之幫助詐欺罪。又其幫助他人犯罪，為從犯，應依刑法第30
    條第2項之規定，按正犯之刑減輕之。公訴意旨雖認被告甲
    ○○之行為係屬連續犯，然依起訴書所載犯罪事實觀之，被
    告甲○○係同時交付如附表一所示帳戶之存摺、提款卡及印
    章，而被告甲○○於偵審中亦供稱均係於94年3月24日14時
    交付等語，是公訴意旨所載之連續犯，顯屬誤載，而應予以
    更正。另然被告甲○○於本院審理中供稱如附表一編號七、
    八所示帳戶之存摺等資料並未交付自稱「張先生」之人，並
    提供其所有之上開帳戶存摺影本以為佐證，而被告甲○○於
    偵查中雖供稱：「（問：尚有賣何帳戶？）臺北富邦，另外
    中國國際、中國信託是我原來自己使用的。」等語，惟依卷
    附之前開二帳戶存摺影本觀之，其上所載發給日期分別為94
    年2月2日及93年12月27日，足認公訴意旨所載被告甲○○將
    如附表一編號七、八所示帳戶之存摺等資料交付「自稱張先
    生」之人乙節，顯有未洽，附此敘明。爰審酌被告甲○○雖
    非實際遂行詐欺犯行之人，然其提供帳戶以供他人使用，影
    響財產交易秩序，復於犯後坦承犯行，及其品行、犯罪動機
    、目的、手段、生活狀況、智識程度、犯罪所得及犯罪所生
    之損害等一切情狀，量處如主文所示之刑，並諭知易科罰金
    之折算標準。又被告甲○○曾於89年間因槍砲彈藥刀械管制
    條例案件，經本院於90年4月4日以89年度簡字第813號判決
    判處有期徒刑三月，緩刑二年確定，此有臺灣高等法院被告
    前案紀錄表一份在卷可稽，其於緩刑期滿而緩刑宣告未經撤
    銷，依刑法第76條之規定，其刑之宣告失其效力，自符刑法
    第74條第1款之「未曾受有期徒刑以上刑之宣告」之規定，
    而告訴人乙○○於本院審理中亦表明願意給予被告甲○○自
    新之機會，亦有該次筆錄在卷可參，是其經此次起訴審判後
    ，當能知所警惕，而無再犯之虞，本院因認所宣告之刑，以
    暫不執行為適當，爰併宣告緩刑4年，以啟自新。
據上論斷，應依刑事訴訟法第273條之1第1項、第299條第1項前
段，刑法第30條、第339條第1項、第41條第1項、第74條第1款，
罰金罰鍰提高標準條例第1條前段、第2條，判決如主文。
本案經檢察官郭昭吟到庭執行職務。
中    華    民    國    95    年    5     月    24    日
                  臺灣臺北地方法院刑事第十五庭
                        法  官  黃雅君
上正本證明與原本無異。
如不服本判決，應於判決送達後10日內向本院提出上訴狀（應抄
附繕本）。告訴人或被害人如對於本判決不服者，應具備理由請
求檢察官上訴，其上訴期間之計算係以檢察官收受判決正本之日
期為準。
                        書記官  陳麗津
中    華    民    國    95    年    5     月    24    日
附錄本案論罪科刑法條：
中華民國刑法第339條
意圖為自己或第三人不法之所有，以詐術使人將本人或第三人之
物交付者，處5年以下有期徒刑、拘役或科或併科1千元以下罰金
。
以前項方法得財產上不法之利益或使第三人得之者，亦同。
前二項之未遂犯罰之。
附表一：
┌─┬──────┬───────┬────┬──────┐
│編│ 開戶銀行   │  帳      號  │開戶日期│開 戶 地 點 │
│號│            │              │        │            │
├─┼──────┼───────┼────┼──────┤
│一│臺北富邦商業│000000000000  │94.03.24│臺北市羅斯福│
│  │銀行古亭分行│              │        │路3段100號  │
│  │            │              │        │            │
├─┼──────┼───────┼────┼──────┤
│二│臺新國際商業│00000000000000│94.03.24│臺北市羅斯福│
│  │銀行古亭分行│              │        │路3段68號1樓│
│  │            │              │        │            │
├─┼──────┼───────┼────┼──────┤
│三│第一商業銀行│00000000000   │94.03.24│臺北市大安區│
│  │古亭分行    │              │        │羅斯福路2段9│
│  │            │              │        │5號         │
├─┼──────┼───────┼────┼──────┤
│四│華南商業銀行│000000000000  │94.03.24│臺北市羅斯福│
│  │臺北南門分行│              │        │路2段11號   │
│  │            │              │        │            │
├─┼──────┼───────┼────┼──────┤
│五│玉山銀行和平│0000000000000 │94.03.24│臺北市和平東│
│  │分行        │              │        │路1段216號  │
│  │            │              │        │            │
├─┼──────┼───────┼────┼──────┤
│六│中華郵政股份│00000000000000│76.02.02│            │
│  │有限公司臺北│              │        │            │
│  │古亭郵局    │              │        │            │
├─┼──────┼───────┼────┼──────┤
│七│中國信託商業│000000000000  │94.02.02│            │
│  │銀行        │              │        │            │
│  │            │              │        │            │
├─┼──────┼───────┼────┼──────┤
│八│中國國際商業│00000000000   │92.07.25│臺北市羅斯福│
│  │銀行南臺北分│              │        │路2段9-1號  │
│  │行          │              │        │            │
└─┴──────┴───────┴────┴──────┘
附表二：
┌─┬────┬──────┐
│編│入帳時間│存款金額    │
│號│        │（新臺幣）  │
├─┼────┼──────┤
│一│94.04.15│100         │
│  │01:19:19│            │
├─┼────┼──────┤
│二│94.04.15│27000       │
│  │02:21:26│            │
├─┼────┼──────┤
│三│94.04.15│24000       │
│  │02:23:47│            │
├─┼────┼──────┤
│四│94.04.15│24000       │
│  │02:29:07│            │
├─┼────┼──────┤
│五│94.04.15│18000       │
│  │02:31:03│            │
├─┼────┼──────┤
│六│94.04.15│6000        │
│  │02:32:48│            │
├─┼────┼──────┤
│七│94.04.15│28000       │
│  │02:47:28│            │
├─┼────┼──────┤
│八│94.04.15│28000       │
│  │02:49:21│            │
├─┼────┼──────┤
│九│94.04.15│5000        │
│  │02:51:00│            │
├─┼────┼──────┤
│  │合計    │160100元（起│
│  │        │訴書誤載為  │
│  │        │160000元）  │
└─┴────┴──────┘


司法院資訊處製作；財團法人民間司法改革基金會備份。
